台灣雲林地方法院刑事判決　　　　　　96年度訴字第18號
公　訴　人　台灣雲林地方法院檢察署檢察官
被　　　告　丙○○
指定辯護人　本院公設辯護人　甲○○
上列被告因強盜案件，經檢察官提起公訴（95年度偵字第6032號
），本院判決如下︰
    主  文
丙○○連續意圖為自己不法之所有，結夥三人以上攜帶兇器，以
強暴至使不能抗拒，而取他人之物，處有期徒刑柒年陸月，另案
扣案之仿BERETTA 廠92FS型半自動玩具手槍二支（槍枝管制編號
分別為0000000000、0000000000）、小武士刀一把均沒收。
    事  實
一、丙○○基於概括犯意，先於民國（下同）94年5 月4 日凌晨
    4 時左右，與鄭昌結、吳進吉（鄭昌結、吳進吉，另案由台
    灣南投地方法院94年度訴字第457 號、台灣高等法院台中分
    院95年度上訴字第339 、340 號案件審理、判決），3 人互
    為犯意聯絡，意圖為自己不法之所有，共乘車牌號碼
    S5-5459 號自小客車（懸掛車牌QN-9162 號車牌），前往雲
    林縣西螺鎮○○路184 號之櫻花遊藝場後，由丙○○先行偽
    裝為一般消費客人，入內把玩電子遊戲機，觀察無其他客人
    後，隨即回到車上告知鄭昌結、吳進吉店內狀況，丙○○即
    留在車上負責把風，鄭昌結、吳進吉則分別攜帶金屬材質、
    客觀上足供兇器使用之仿BERETTA 廠92FS型半自動玩具手槍
    2 支（槍枝管制編號分別為0000000000、0000000000，均為
    鄭昌結所有，當時尚未改造成具殺傷力，嗣後在鄭昌結、吳
    進吉的強盜案件中扣押），進入櫻花遊藝場，由鄭昌結以玩
    具手槍抵住店員戊○○胸部，喝令戊○○打開櫃檯抽屜，吳
    進吉則在旁控制戊○○行動，以此強暴手段至使戊○○不能
    抗拒，而打開櫃檯抽屜，鄭昌結強取抽屜內之現金新台幣（
    下同）30,000元，隨即跑回車上，3 人共乘上述小客車逃離
    現場，每人各分得贓款10,000元。又於94年5 月20日凌晨4
    時17分左右，丙○○駕駛不詳車牌號碼自小客車，搭載吳進
    吉，2 人互為犯意聯絡，意圖為自己不法之所有，前往雲林
    縣斗南鎮○○路56號元吉利電子遊戲場，丙○○在車上把風
    ，吳進吉持上述足供兇器使用之鄭昌結所有玩具手槍1 把（
    槍枝管制編號0000000000）、丙○○所有小武士刀1 把，進
    入元吉利電子遊戲場，以小武士刀抵住店員己○○脖子，喝
    令己○○打開櫃檯抽屜，以此強暴手段至使己○○不能抗拒
    ，拿鑰匙開抽屜，強取抽屜內現金3,000 元（但是掉落800
    元在地上，只拿走2,200 元），並強取己○○所有、放在櫃
    檯下之皮包1 只（內含存摺與證件等物，皮包及證件均已發
    還己○○），隨即回到車上，與丙○○共乘上開小客車逃離
    現場，平分2,200 元。
二、案經南投縣政府警察局竹山分局報告台灣南投地方法院檢察
    署呈請台灣高等法院檢察署核轉台灣雲林地方法院檢察署檢
    察官偵查起訴。
    理  由
壹、首先，應予說明的是，關於被告丙○○涉及的94年5 月4 日
    櫻花遊藝場、94年5 月20日元吉利電子遊戲場強盜案（下稱
    本案），均經檢察官移送本院94年度訴字第551 號丙○○強
    盜案件（下稱前案）中併案審理，因為被告丙○○在前案被
    起訴的部分被判決無罪確定，法院因而就被告丙○○所涉本
    案，退回檢察官另行起訴。然而，鄭昌結、吳進吉於前案審
    理中，均以證人身分經被告丙○○及其辯護人詰問過，而被
    告丙○○就本案，被警察詢問、被檢察官訊問時的錄音，亦
    均於前案審理中勘驗過。
貳、程序方面：
一、被告以外之人於審判外之言詞或書面陳述，除法律有規定者
    外，不得作為證據；又被告以外之人於審判外之陳述，雖不
    符前4 條之規定，而經當事人於審判程序同意作為證據，法
    院審酌該言詞陳述或書面陳述作成時之情況，認為適當者，
    亦得為證據，刑事訴訟法第159 條第1 項、同法第159 條之
    5 第1 項定有明文。
二、本案被害人戊○○、己○○的警詢筆錄（含指認犯罪嫌疑人
    紀錄表）、己○○之贓物認領據、南投縣政府警察局竹山分
    局扣押物品清單，對於被告而言，雖然都是被告以外之人於
    審判外之言詞或書面陳述，原則上不得作為證據，惟被告於
    本院審判程序中，已表示同意作為證據，法官審酌各該言詞
    及書面作成時之情況，認為適當，依上開規定，均得作為證
    據。
參、實體方面：
一、【被告丙○○的辯解】被告丙○○辯稱事後才知道吳進吉、
    鄭昌結進入櫻花遊藝場、元吉利電子遊戲場強盜財物，表示
    「他們去犯罪時，我事先不知情，我是事後才知道」「第一
    次是有一天，吳進吉打電話給我，問我做什麼，他問我是否
    要到他家聊天，我過去時，看到鄭昌結在吳進吉家裡，不知
    那個人提議要打電動，我說好，鄭昌結開車載我們2 人到街
    上，開到西螺，看到1 間遊藝場，就下去打電動，我先下去
    ，他說他要停車，他們有拿2 百元給我，叫我先去玩，他們
    馬上就會進去，我錢玩完了，他們還沒有進來，我就去找他
    們，他們說不玩了，就把車子開走，在西螺逛逛，他們叫我
    在車上睡覺，他們要去逛逛，我在車上等，等了10分鐘左右
    ，後來就把車子開回斗六，開到吳進吉的家中後，他從身上
    拿出一疊錢，在那邊算，他拿1 萬元給我，我問他為什麼要
    給我，他說他們剛才去搶劫，我說不要，後來我想說，他要
    給我，不拿白不拿。」「另外1 件，我要去土庫找朋友，吳
    進吉跟我在一起，我們開車去土庫找朋友，要回斗六的路上
    ，回斗南，他叫我在路邊等一下，他叫我在車上等，他下去
    之後，過一會兒回來，他說可以走了，我就把車子開走，快
    到斗六，他才跟我說，他剛才去搶劫電動遊藝場。」
二、【法官的判斷】
  (一)就94年5月4日強盜櫻花遊藝場部分：
    1.相關證據如下：
      (1)被害人即櫻花遊藝場店員戊○○於94年6 月3 日警察詢
        問時，指稱94年5 月4 日凌晨4 時左右，在櫻花遊藝場
        內，「2 名歹徒戴白色手套進入店內，1 名站在我左方
        控制我，另1 名持槍歹徒抵住我胸前，押我進入櫃檯令
        我打開抽屜，搶走抽屜內現金30,000元後逃逸。」「警
        方提供指認犯罪嫌疑人紀錄表內，經我指認，編號2 蓄
        長髮戴眼鏡之男子於案發前進入店內打電玩，他離開店
        內約10 分 鐘後，編號3 號及6 號之男子持槍進入店內
        強盜財物。其中3 號男子持槍，押我進入櫃檯，6 號之
        男子站在我左方控制我行動。」而編號2 男子即為被告
        丙○○，編號3 男子即為鄭昌結，編號6 男子即為吳進
        吉（投竹警刑字第0940000996號卷第84頁至第88頁）。
      (2)鄭昌結於94年5 月27日檢察官訊問時，即供稱於94年5
        月初某日凌晨4 時左右，由丙○○開車載鄭昌結、吳進
        吉至西螺鎮櫻花遊藝場，鄭昌結和吳進吉各拿1 把槍入
        內強盜，丙○○在車上等並把風，強盜所得30,000元由
        3 人平分（本院卷第52頁背面至第53頁）；其於95年6
        月6日 前案審理中證稱，在吳進吉家中已確定要去搶電
        玩間，由丙○○開車載鄭昌結及吳進吉至櫻花遊藝場，
        吳進吉在途中戴上口罩，鄭昌結則戴帽子，叫丙○○先
        進入查看有無人後回報，吳進吉與鄭昌結接著各持1 把
        槍進入強盜，被告丙○○在車上等，強盜所得由3 人平
        分，丙○○沒有拒絕（本院卷第56頁背面至第71頁，結
        文在第82頁）。
      (3)吳進吉於94年5 月27日檢察官訊問時，即供稱於94年5
        月初某日凌晨4 時左右，由丙○○開車載鄭昌結、吳進
        吉至西螺鎮櫻花遊藝場，鄭昌結和吳進吉各拿1 把槍入
        內強盜，丙○○在車上等及把風（本院卷第54頁背面至
        第55頁）；其於95年6 月6 日前案審理中證稱，鄭昌結
        提議搶櫻花遊藝場，吳進吉與被告丙○○都同意，丙○○先進入察看，回來說店裡沒有人，鄭昌結及吳進吉手
        上各拿1 把槍入內強盜，丙○○留在車上把風，所得3
        人平分（本院卷第71頁至第81頁，結文在第82頁背面）
        。
      (4)被告丙○○在前案爭執94年6 月3 日警察詢問筆錄（投
        竹警刑字第0940000996號卷第41頁至第43頁）的記載內
        容，經本院於前案審理中，在95年3 月28日勘驗結果，
        丙○○回答警察的詢問時，表示「他叫我在車上等。」
        「（問：叫你在車上等？）答：就說我在車上等就好了
        ，他們馬上就回來。」「（問：誰叫你在車上等？）答
        ：鄭昌結。」「（問：阿什麼人下去搶？）答：是吳進
        吉和鄭昌結下車的，然後。」「（問：搶多少？）答：
        嗯，3 萬元。」「（問：你們1 人分1 萬嗎？）答：對
        。」「（問：先叫你先進去勘查地形啦？）答：到那邊
        的時候是叫我先進去玩而已。」「（問：出來之後你再
        跟他們講，你再躲車裡就對了？）答：阿再來他們就進
        去了，‧‧‧」「（問：嘿，阿你出來之後，才跟他們
        講的嘛？講裡面有沒有人嘛，對不對？）答：出來他就
        跟我問說裡面有沒有人，我講沒有，沒有人啊。」「阿
        我進去玩一玩，阿裡面也只有我一個而已。」（本院卷
        第41頁至第43頁背面）
      (5)仿BERETTA 廠92FS型半自動玩具手槍2 支的扣押物品清
        單、鑑定書（槍枝管制編號分別為0000000000、
        0000000000）（94年偵字第2230號卷第27頁至第37頁）
        。鄭昌結於94年7 月15日檢察官訊問時，並指稱去犯強
        盜案時，手槍都還沒有改造（94年偵字第2230號卷第40
        頁）。
    2.法官認為證人鄭昌結、吳進吉的供詞可信，被告丙○○的
      辯解不可採，其理由如下：
      (1)鄭昌結、吳進吉2 人證述丙○○與其2 人共謀強盜的同
        時，也承認其2 人各自的強盜犯行，並無把刑事責任推
        卸給丙○○的情形，甚至其2 人所自行承認「帶槍入店
        內強盜」的情節，較所指述丙○○「先行入店內觀察狀
        況，後在店外車上把風」的情節，嚴重許多。從而，鄭
        昌結、吳進吉2 人的證詞相當可信。
      (2)在凌晨4 點的時候，3 人如果相約要去電動玩具店玩，
        一般常情是把車開到店門口，一起進去玩才是，怎麼會
        是讓丙○○1 個人進去玩，之後另外2 人卻又要丙○○
        1 個人在車上，2 人下去逛逛的道理。丙○○的辯解完
        全與常情不符。
      綜合以上的說明，依照上述戊○○、鄭昌結、吳進吉、丙○○的供詞，以及竹山分局扣押物品清單，上述強盜櫻花
      遊藝場的事實已經可以認定。
  (二)就94年5月20日強盜元吉利電子遊戲場部分：
    1.相關證據如下：
      (1)被害人即元吉利電子遊戲場店員己○○，於94年5 月26
        日警察詢問時，指稱「在94年5 月20日凌晨4 時17分，
        1 名歹徒身高約170 公分左右、身材瘦小，我看見歹徒
        頭髮有類似有染金黃色頭髮，進入店內後持刀嚇令我，
        叫我把現金交出來，後來他走進櫃檯內並用刀抵住我的
        頸部左邊，我就告訴他，我錢都給你，不要傷害我。接
        著他試圖打開抽屜，因有上鎖，我就拿鑰匙自行打開第
        1 個抽屜內有現金3,000 元左右，第2 個抽屜內沒有現
        金，行搶過程中他手上所搶得3,000 元左右現金有掉落
        下來，看見我的皮包後就順手將我的皮包搶走。在他行
        搶過程中他手持刀抵住我的頸部，整個行搶過程中並造
        成我左邊頸部受傷，他看見我受傷流血後，就換刀尖抵
        住我頸部，得手後就奪門而逃逸，行搶過程約2 至3 分
        鐘左右。我知道1 名歹徒進入店內行搶，外面有其他歹
        徒駕車在外接應，因我有追出來就沒有看見歹徒的行蹤
        ，使用何交通工具我未看見及逃逸方向。」「店內被搶
        經清點後損失2,200 元及我個人皮包內證件、存摺等證
        件，並造成我頸部受傷。當時店內沒有其他人在場。」
        （投竹警刑字第0940000996號卷第96頁至第100 頁），
        其於94 年5月26日檢察官訊問時，指稱「我在斗南鎮○○路56 號 的元吉利電子遊戲場擔任晚班開分員，於今
        年5 月20 日 凌晨4 點多，有1 個男的戴帽子、戴口罩
        、頭髮染金色進來店內，一開始他是說他有槍，叫我把
        錢拿出來，後來他就進到櫃檯裡面，從他後面的袋子拿
        出1 把刀頂住我脖子，槍放在櫃檯上，他進來櫃檯後就
        伸手要去拉抽屜，因為我鎖住，他刀抵住我脖子說拿鑰
        匙打開，我鑰匙開完之後，他打開第1 個抽屜，有
        3,000 元紙鈔，他就把紙鈔全部拿去。又抽開第2 個抽
        屜，但裡面沒有錢，後來他看到櫃檯下有我的皮包，就
        把皮包拿走，拿起皮包他就離開，他離開時有800 元掉
        下來，所以被搶走的錢為2,200 元。」（94年他字第
        403 號卷(二)第84 頁 至第85頁，結文在第86頁），而其
        供述內容，尚且有領回存摺7 本、健保卡6 張、駕照2
        張、行照1 張之贓物認領據可以佐證（投竹警刑字第
        0940000996號卷101 頁）。
      (2)吳進吉於94年5 月27日檢察官訊問時，供稱於94年5 月
        20 日4時左右，丙○○開車載吳進吉至雲林縣斗南鎮元
        吉利遊戲場，吳進吉拿丙○○所有的1 把小武士刀及鄭
        昌結所有的1 把道具槍進入強盜，丙○○在車上把風（
        本院卷第54頁背面至第55頁），其於94年7 月15日檢察
        官訊問時，並指稱其於此次斗南強盜案，所用的鄭昌結
        槍枝係槍枝管制編號0000000000的那一支（94年偵字第
        2230號卷第42頁），其於95年6 月6 日前案審理中，證
        稱是丙○○提議至元吉利遊戲場行搶，丙○○開車載吳
        進吉至元吉利遊戲場，由吳進吉手持刀械1 把進入強盜
        ，丙○○留在車上把風，所得財物平分（本院卷第71頁
        至第81頁，結文在第82頁背面）。
    2.法官認為證人吳進吉的供詞可信，被告丙○○的辯解不可
      採，其理由如下：
      (1)吳進吉證述丙○○與其共謀強盜的同時，也承認其自己
        的強盜犯行，並無把刑事責任推卸給丙○○的情形，甚
        至其所自行承認「帶刀、槍入店內強盜」的情節，較所
        指述丙○○「在店外車上把風」的情節，嚴重許多。從
        而，吳進吉的證詞相當可信。
      (2)既然在94年5 月4 日凌晨4 點，已經與鄭昌結、吳進吉
        一起去櫻花遊藝場強盜過，而且分到贓款10,000元，則
        相隔16日，在94年5 月20日凌晨4 點，再與吳進吉一起
        到另1 個遊藝場，其留在車上等候，吳進吉卻持刀、槍
        進去店內強盜財物，丙○○應該不致於不知道。此外，
        到電動玩具店強盜財物，其遭逮捕的風險很高，吳進吉
        也應該不會帶著1 個完全狀況外的人同行才對。
      綜合以上的說明，依照上述己○○、吳進吉的供詞，以及
      己○○的贓物認領據，上述強盜元吉利電子遊戲場的事實
      已經可以認定。
肆、論罪科刑：
一、【新舊法比較】行為後法律有變更者，適用行為時之法律。
    但行為後之法律有利於行為人者，適用最有利於行為人之法
    律，現行刑法第2 條第1 項定有明文。中華民國刑法於94年
    1 月7 日修正，於94年2 月2 日公布，並於被告行為後之95
    年7 月1 日施行。是本件被告行為後，法律已有變更。現行
    刑法第2 條第1 項之規定，係規範行為後法律變更所生新舊
    法律比較適用之準據法，於新刑法施行後，應適用新刑法第
    2 條第1 項之規定，為「從舊從輕」之比較。此外，有部分
    條文無庸比較，另有部分條文應為新舊法比較，就無庸比較
    之理由及就新舊法比較之結果，均詳如附表所示。
二、【論罪】
  (一)被告丙○○所為強盜櫻花遊藝場的行為，觸犯刑法第330 條
    第1 項意圖為自己不法之所有，結夥三人以上攜帶兇器，以
    強暴至使不能抗拒，而取他人之物罪；其所為強盜元吉利電
    子遊戲場的行為，觸犯刑法第330 條第1 項意圖為自己不法
    之所有，攜帶兇器，以強暴至使不能抗拒，而取他人之物罪
    。
  (二)被告丙○○，就強盜櫻花遊藝場的犯行，與鄭昌結、吳進吉
    有犯意聯絡、行為分擔，都是共同正犯；就強盜元吉利電子
    遊戲場的犯行，與吳進吉有犯意聯絡、行為分擔，都是共同
    正犯。
  (三)被告先後2 次行為，法律規定的犯罪構成要件相同，時間緊
    接，手法也相同，足以認為被告在第1 次行為前，就有多次
    實施的概括犯意，是連續犯，應該依修正前刑法第56條規定
    ，論以情節較重的意圖為自己不法之所有，結夥三人以上攜
    帶兇器，以強暴至使不能抗拒，而取他人之物罪1 個罪，並
    依法加重其刑。
三、【科刑】法官認為，被告曾因未經許可持有刀械罪，經法院
    判處有期徒刑7 月，緩刑3 年，於92年4 月8 日緩刑期滿；
    又因施用毒品案件，經法院裁定觀察勒戒，於95年4 月11日
    因為無繼續施用毒品傾向，停止勒戒，此有被告前案紀錄表
    1 件可證，其參與的2 件強盜案，都負責把風，僅是次要的
    角色，然而，犯罪後一再否認犯行，浪費司法資源，可以說
    犯罪後之態度不佳，因而量處有期徒刑7 年6 月。至於在台
    灣南投地方法院94年度訴字第457 號鄭昌結、吳進吉強盜案
    件中扣押的2 把玩具手槍，都是共犯鄭昌結所有供犯罪所用
    的物品，應予沒收。而在丙○○前案扣押的小武士刀1 把，
    雖非槍砲彈藥刀械管制條例管制之違禁物（本院卷第199 頁
    ），惟於丙○○前案審理中，吳進吉堅稱該把小武士刀為丙○○所有（本院卷第76頁背面、第80頁背面），且經審判長
    提示該小武士刀供證人吳進吉確認，吳進吉表示該把小武士
    刀確係其持以強盜元吉利電子遊戲場財物的小武士刀（本院
    卷第77頁正面），而被告丙○○也承認「他在我車上拿的」
    「他趁我不注意，我放在車門邊，那很小支」（本院卷第
    181 頁背面），從而，可以認定該把小武士刀為被告丙○○
    所有供犯罪所用的物品，應予宣告沒收。
伍、本件判決適用的法律：(一)刑事訴訟法第299 條第1 項前段，
    (二)刑法第2 條第1 項前段、第330 條第1 項，修正前刑法第
    28條、第56條、第38條第1 項第2 款、第3項。
本案經檢察官乙○○偵查起訴，檢察官丁○○到庭執行職務。
中　　華　　民　　國　　96　　年　　12　　月　　5　　日
            刑事第三庭    審判長法  官  林  輝  煌
                                法  官  陳  銘  壎
                                法  官  李  貞  瑩
以上正本證明與原本無異。
如不服本判決，應於送達後10日內向本院提出上訴狀（須附繕本
），上訴於台灣高等法院台南分院。
告訴人或被害人對於本判決如有不服，而請求檢察官上訴者，其
上訴期間之計算以檢察官收受判決正本之日期為準。
                                書記官  林  珮  儒
中　　華　　民　　國　　96　　年　　12　　月　　5　　日
附錄本案論罪科刑法條全文：
中華民國刑法
第321條
犯竊盜罪而有左列情形之一者，處六月以上、五年以下有期徒刑
：
一　於夜間侵入住宅或有人居住之建築物、船艦或隱匿其內而犯
    之者。
二　毀越門扇、牆垣或其他安全設備而犯之者。
三　攜帶兇器而犯之者。
四　結夥三人以上而犯之者。
五　乘火災、水災或其他災害之際而犯之者。
六　在車站或埠頭而犯之者。
前項之未遂犯罰之。
第328條
意圖為自己或第三人不法之所有，以強暴、脅迫、藥劑、催眠術
或他法，至使不能抗拒，而取他人之物或使其交付者，為強盜罪
，處五年以上有期徒刑。
以前項方法得財產上不法之利益或使第三人得之者，亦同。
犯強盜罪因而致人於死者，處死刑、無期徒刑或十年以上有期徒
刑；致重傷者，處無期徒刑或七年以上有期徒刑。
第一項及第二項之未遂犯罰之。
預備犯強盜罪者，處一年以下有期徒刑、拘役或三千元以下罰金
。
第330條
犯強盜罪而有第三百二十一條第一項各款情形之一者，處七年以
上有期徒刑。
前項之未遂犯罰之。
附表
┌────────┬────────┬────────┬────────┐
│法        條    │修正前規定      │修正後規定      │新舊法之適用    │
├────────┼────────┼────────┼────────┤
│刑法第28條      │二人以上共同實施│二人以上共同實行│(一)適用舊法。    │
│共同正犯        │犯罪之行為者，皆│犯罪之行為者，皆│(二)被告丙○○與鄭│
│                │為正犯。        │為共犯。        │昌結、吳進吉共同│
│                │                │                │為94年5月4日強盜│
│                │                │                │櫻花遊藝場犯行，│
│                │                │                │又與吳進吉共同為│
│                │                │                │94年5月20日強盜 │
│                │                │                │元吉利電子遊戲場│
│                │                │                │犯行，既均屬實行│
│                │                │                │犯罪行為之正犯，│
│                │                │                │則適用修正施行前│
│                │                │                │之刑法第28條規定│
│                │                │                │論擬，並無不利於│
│                │                │                │被告。因此，應依│
│                │                │                │刑法第2條第1項前│
│                │                │                │段規定，依修正前│
│                │                │                │刑法第28條規定，│
│                │                │                │論以共同正犯。  │
├────────┼────────┼────────┼────────┤
│刑法第56條      │連續數行為而犯同│已刪除。        │(一)適用舊法。    │
│連續犯          │一罪名者，以一罪│                │(二)被告於本案係基│
│                │論。但得加重其刑│                │於概括犯意而為事│
│                │至二分一。      │                │實欄所載2次加重 │
│                │                │                │強盜犯行，依修正│
│                │                │                │前刑法第56條規定│
│                │                │                │，應以一罪論，並│
│                │                │                │加重其刑，於適用│
│                │                │                │新法時應分論併罰│
│                │                │                │，修正後刑法之規│
│                │                │                │定並非較有利於被│
│                │                │                │告，依刑法第2條 │
│                │                │                │第1項前段規定， │
│                │                │                │仍應適用修正前刑│
│                │                │                │法第56條規定。  │
├────────┼────────┼────────┼────────┤
│刑法第38條第1項 │供犯罪所用或犯罪│供犯罪所用或犯罪│(一)適用舊法。    │
│第2款、第3項    │預備之物，以屬於│預備之物，以屬於│(二)僅作定義修正，│
│供犯罪所用或犯罪│犯人者為限，得沒│犯罪行為人者為限│使適用更為明確，│
│預備之物沒收    │收之。但有特別規│，得沒收之。但有│非法律變更，自不│
│                │定者，依其規定。│特別規定者，依其│生新舊法比較問題│
│                │                │規定。          │，無現行刑法第2 │
│                │                │                │條第1項之適用， │
│                │                │                │且從刑附屬於主刑│
│                │                │                │，除法律有特別規│
│                │                │                │定者外，依主刑所│
│                │                │                │適用之法律（最高│
│                │                │                │法院95年度第8 次│
│                │                │                │刑事庭會議決議參│
│                │                │                │照），故本件應適│
│                │                │                │用舊法。        │
└────────┴────────┴────────┴────────┘
